Config:
  hfst:
    Gen: ../../../src/generator-gt-norm.hfst
    Morph: ../../../src/analyser-gt-norm.hfst
  xerox:
    Gen: ../../../src/generator-gt-norm.xfst
    Morph: ../../../src/analyser-gt-norm.xfst
    App: lookup

Tests:

# todo:
# Proofread the gold standard (below)
# Then: run analyser, then correct. 


  Noun - aika - ok : # Noun 'tid' - ok
     aika+N+Sg+Nom: aika
     aika+N+Sg+Gen: aijan
     aika+N+Sg+Par: aikkaa
     aika+N+Sg+Tra: aijaksi
     aika+N+Sg+Abe: aijatta
     aika+N+Sg+Ine: aijassa
     aika+N+Sg+Ela: aijasta
     aika+N+Sg+Ill: aikhaan
     aika+N+Sg+Ade: aijala
     aika+N+Sg+Abl: aijalta
     aika+N+Sg+All: aijale
     aika+N+Sg+Ess: aikana
     aika+N+Pl+Nom: aijat
     aika+N+Pl+Gen: aikkoin
     aika+N+Pl+Par: aikkoi
     aika+N+Pl+Tra: aijoiksi
     aika+N+Pl+Abe: aijoitta
     aika+N+Pl+Ine: aijoissa
     aika+N+Pl+Ela: aijoista
     aika+N+Pl+Ill: aikhoin
     aika+N+Pl+Ade: aijala
     aika+N+Pl+Abl: aijalta
     aika+N+Pl+All: aijale
     aika+N+Pl+Ess: aikoina
